臺灣板橋地方法院刑事判決　　　　　　　96年度易字第1349號
公　訴　人　臺灣板橋地方法院檢察署檢察官
被　　　告　丁○○起訴書誤載.
　　　　　　　　　　（另案於臺灣臺北監獄臺北分監執行中）
上列被告因竊盜案件，經檢察官提起公訴（96年度偵字第9430號
），本院以裁定進行簡式審判程序，判決如下：
    主  文
丁○○竊盜，累犯，處有期徒刑參月；扣案機車鑰匙壹支沒收。
又攜帶兇器竊盜，累犯，處有期徒刑柒月。又攜帶兇器竊盜，累
犯，處有期徒刑柒月。應執行有期徒刑壹年參月；扣案機車鑰匙
壹支沒收。
    事  實
一、丁○○前因違反毒品危害防制條例案件，經本院以91年度易
    字第2162號判處有期徒刑8 月確定，復因竊盜案件，經本院
    以93年度簡字第99號判處有期徒刑4 月確定，再因違反毒品
    危害防制條例案件，經本院以93年度易字第661 判處有期徒
    刑9 月確定；上開有期徒刑4 月、有期徒刑9 月嗣經法院裁
    定定其應執行有期徒刑1 年確定，並與前開有期徒刑8 月接
    續執行，刑期起算日期為民國92年12月6 日，而於94年6 月
    14日縮刑期滿執行完畢。詎丁○○仍不知悔改，於96年4 月
    間，因失業缺錢花用，竟意圖為自己不法之所有，而為下列
    竊盜犯行：
  (一)丁○○於96年4 月17日凌晨1 時許，行經臺北縣新莊市○○
    路538 號前，見甲○○所有之車牌號碼AW5-099 號（起訴書
    誤載為AW-099號）重型機車停放於該處騎樓下，認有機可乘
    ，即上前持自備之機車鑰匙1 支發動該機車之電門而竊取之
    ，得手後即騎乘該機車離去，留供己代步之用。
  (二)丁○○於96年4 月21日凌晨6 時10分許（起訴書誤載為6 時
    55分許至7 時許），騎乘上開竊得之車牌號碼AW5-099 號重
    型機車，行經臺北縣板橋市○○街22號乙○○所經營之小吃
    攤前，見乙○○所有之白鐵製組合式廚具及白鐵製碗、鋁盆
    等物置於該處，認有機可乘，乃持原即置於上開竊得之重型
    機車置物箱內、金屬材質、前端尖銳、客觀上足以對人之生
    命、身體、安全構成威脅、可為兇器之螺絲起子1 支，將前
    開乙○○置於該處之白鐵製組合式廚具拆卸，而竊取乙○○
    所有之白鐵板1 片、白鐵製碗5 只、鋁盆10個等物，得手後
    即將之均置於上開重型機車上。
  (三)丁○○竊得上開乙○○之財物後，復再持前揭螺絲起子1 支
    ，行至隔壁即臺北縣板橋市○○街24號丙○○所經營之小吃
    攤前，以該螺絲起子將丙○○所有置於該處之白鐵製組合式
    廚具、洗水槽等設備拆卸，而竊取丙○○所有之白鐵櫃門1
    片、白鐵牛排煎台1 片等物，得手後亦將之均置於上開重型
    機車上，欲行離去之際，適遇警員巡邏至該處，而當場將丁○○查獲，並扣得丁○○所有之機車鑰匙1 支、前揭非丁○○所有之螺絲起子1 支，及丁○○隨身攜帶、與本件竊盜犯
    行無關之機車鑰匙2 支等物。
二、案經乙○○、丙○○訴由臺北縣政府警察局板橋分局報請臺
    灣板橋地方法院檢察署檢察官偵查起訴。
    理  由
一、上揭事實，業據被告丁○○迭於偵查中及本院審理時坦白承
    認，核與告訴人乙○○、丙○○、被害人甲○○等人於偵查
    中所指訴之情節相符，並有告訴人乙○○、丙○○、被害人
    甲○○等人所出具之贓物認領保管單各1 紙、查獲現場照片
    數幀等在卷可稽，及機車鑰匙1 支、螺絲起子1 支等物扣案
    可資佐證，足認被告上開自白，核與事實相符；本件事證明
    確，被告犯行堪以認定。
二、核被告如事實欄第1 項(一)所載之行為，係犯刑法第320 條第
    1 項之竊盜罪，被告如事實欄第1 項(二)、(三)所載之行為，則
    均係犯刑法第321 條第1 項第3 款之攜帶兇器竊盜罪。被告
    上開3 項竊盜犯行，犯意各別，應予分論併罰。又被告有如
    事實欄第1 項所載之犯罪科刑及執行紀錄，有臺灣高等法院
    被告前案紀錄表在卷可參，其於受有期徒刑之執行完畢後，
    5 年內故意再犯本件有期徒刑以上之罪，為累犯，應依刑法
    第47條第1 項規定加重其刑。爰審酌被告之犯罪動機、目的
    、手段，其行為對於告訴人乙○○、丙○○、被害人甲○○
    等人所造成之損害、被告所竊得之財物價值，及被告犯後坦
    承全部犯行，態度尚稱良好等一切情狀，量處如主文所示之
    刑，並定其應執行之刑，以資懲儆。扣案機車鑰匙1 支，係
    被告所有供其如事實欄第1 項(一)所載竊盜犯行所用之物，此
    據被告供承明確，爰依刑法第38條第1 項第2 款規定宣告沒
    收。至扣案螺絲起子1 支，係原即置於被告所竊得之上開車
    牌號碼AW5-099 號重型機車置物箱內之物，並非被告所有，
    另扣案機車鑰匙2 支，則係被告隨手撿拾攜帶之物，與本件
    竊盜犯行無關，此均據被告陳明在卷，爰均不併予宣告沒收
    ，附此敘明。
據上論斷，應依刑事訴訟法第273 條之1 第1 項、第299 條第1
項前段，刑法第320 條第1 項、第321 條第1 項第3 款、第47條
第1 項、第38條第1 項第2 款、第51條第5 款，刑法施行法第1
條之1 第1 項、第2 項前段，判決如主文。
本案經檢察官張慶林到庭執行職務
中　　華　　民　　國　　96　　年　　5 　　月　　31　　日
                  刑事第四庭  法　官  劉景宜
以上正本證明與原本無異
如不服本判決應於送達後10日內向本院提出上訴狀
                              書記官　謝秀青
中　　華　　民　　國　　96　　年　　6 　　月　　7 　　日
附錄本案論罪科刑法條全文：
刑法第320條第1項、第321 條第1 項第3款
刑法第320條
意圖為自己或第三人不法之所有，而竊取他人之動產者，為竊盜
罪，處5年以下有期徒刑、拘役或5百元以下罰金。
意圖為自己或第三人不法之利益，而竊佔他人之不動產者，依前
項之規定處斷。
前二項之未遂犯罰之。
刑法第321條
犯竊盜罪而有左列情形之一者，處6月以上、5年以下有期徒刑：
一  於夜間侵入住宅或有人居住之建築物、船艦或隱匿其內而犯
    之者。
二  毀越門扇、牆垣或其他安全設備而犯之者。
三  攜帶兇器而犯之者。
四  結夥三人以上而犯之者。
五  乘火災、水災或其他災害之際而犯之者。
六  在車站或埠頭而犯之者。
前項之未遂犯罰之。
